臺灣高等法院高雄分院刑事判決　　　　94年度交上訴字第42號
上　訴　人
即　被　告　丁○○
選任辯護人　吳文豊　律師
上列上訴人因公共危險案件，不服臺灣高雄地方法院94年度交訴
字第80號中華民國94年7 月6 日第一審判決（起訴案號：臺灣高
雄地方法院檢察署94年度偵字第7860號），提起上訴，本院判決
如下：
     主      文
上訴駁回。
     事實及理由
一、本案經本院審理結果，認原審判決認事用法皆無不當，量刑
    亦稱妥適，應予維持，並引用原審判決書記載之事實、證據
    及理由（如附件）。
二、上訴人即被告丁○○對於原審認定其於民國（下同），於94
    年3 月13日晚間7 時15分許，駕駛車牌號碼ZP-7449 號自用
    小客車，沿高雄市○鎮區○○路由東往西方向行至該路53號
    前時，因疏未注意車前狀況，致其所駕駛之上開自用小客車
    右前車燈處追撞在其前方行駛，由甲○○所駕駛搭載乙○○
    之車牌號碼CJ5-709 號重型機車之後車牌處，致使甲○○與
    乙○○人車雙雙倒地，甲○○因而受有左小腿挫擦傷20×7
    公分、右膝挫擦傷3 ×3 公分、左足挫擦傷2 ×2 、1 ×1
    公分、背部與腰背部挫擦傷18×13公分之傷害；乙○○則受
    有左足踝挫扭傷、右手腕及手臂挫擦傷、左手背挫擦傷、臀
    部挫傷等傷害（過失傷害部分，業經撤回告訴，已由檢察官
    另為不起訴處分確定）。其於肇事致人於傷後，竟未下車察
    看，即逃離現場，嗣經甲○○記下上開自用小客車車牌號碼
    並報警處理，始循線查獲之事實，固坦白承認，惟其上訴意
    旨以：伊妻因長期罹患糖尿病及高血脂等症狀，病情控制不
    良，肇事當天伊在服務之公司接獲伊妻病情危急之通知，急
    著要開車回家探視，而不幸於上揭時地發生車禍，當時伊見
    上開二被害人尚能起身走至伊車旁敲伊車窗，主觀上認該二
    人傷勢不重，能自行處理傷勢事宜，而因伊有上揭急需離開
    之事由，乃未下車而逕行開車離去，翌日即與該二被害人達
    成和解，被害人亦表示不願追究，撤回過失傷害之告訴，本
    件肇事逃逸罪，係該過失傷害衍生之罪，被害人既已不願追
    究，原審仍判處有期徒刑7 月，顯有未當，請求撤銷原判決
    ，依刑法第59條規定從輕科處云云。
三、經查，被告上訴意旨所陳因妻病急著回家探視乙節，經遍閱
    其警詢、檢察官偵查及原審審理時之筆錄，均未見其有如此
    供述，至原審判決後上訴本院始以此置辯，其真實性已有可
    疑；且其於原審審理時，經訊以「為何會撞到被害人的車子
    ？為何不下車救護？」其係供稱：「因為我從台中回來，在
    路上休息的時候有喝一點保力達，因為我擔心被酒測，所以
    我才離開的」等語（見原審卷第31頁），亦與上開急於回家
    探視妻病之辯解不符，本院審理時被告雖又舉傳其妻丙○○
    到庭為證，然就被告所謂其在公司接獲其妻病情危急之電話
    乙情，本院訊以有無證據證明，被告又無法舉證以實其說，
    本院自無從輕信其上開說詞，而本案被告所犯之刑法第185
    條之4 之肇事逃逸罪，其法定刑為6 月以上5 年以下有期徒
    刑，被告前於85年間因殺人未遂案件，經臺灣高等法院臺中
    分院以85年度上訴字第2643號判處有期徒刑5 年確定，於90
    年12月26日縮短刑期假釋期滿，未經撤銷假釋，視為執行完
    畢，此情業據其供承在卷，並有前科表在卷可稽，其於5 年
    內再犯本件有期徒刑以上之罪，係屬累犯，應加重其刑，原
    審科處有期徒刑7 月，並無不當。又依被告犯罪情節，尚無
    可憫恕之處，本院殊無從援引刑法第59條之規定減輕其刑，
    被告之上訴非有理由，應予駁回。又被告因係累犯，不符宣
    告緩刑之要件，附此明。
四、據上論斷，應依刑事訴訟法第368 條、第373 條，判決如主
    文。
本案經檢察官朱文彬到庭執行職務。
中　　華　　民　　國　　94　　年　　9 　　月　　13　　日
                  刑事第四庭    審判長法  官  蕭權閔
                                      法  官  林水城
                                      法  官  陳吉雄
以上正本證明與原本無異。
如不服本判決應於收受本判決後10日內向本院提出上訴書狀，其
未敘述上訴理由者，並得於提起上訴後10日內向本院補提理由書
狀（均須按他造當事人之人數附繕本）「切勿逕送上級法院」。
中　　華　　民　　國　　94　　年　　9 　　月　　14　　日
　　　　　　　　　　　　　　　　　　　書記官  梁美姿
                                                      K
附件：
臺灣高雄地方法院刑事判決　　　　　　　94年度交訴字第80號
公　訴　人　臺灣高雄地方法院檢察署檢察官
被　　　告　丁○○
上列被告因公共危險案件，經檢察官聲請以簡易判決處（94年度
偵字第7860號），本院認不應以簡易判決處刑，改依通常程序審
理，並依簡式審判程序審理，判決如下：
    主  文
丁○○駕駛動力交通工具肇事，致人受傷而逃逸，累犯，處有期
徒刑柒月。
    事  實
一、丁○○前於民國85年間因殺人未遂案件，經臺灣高等法院臺
    中分院以85年度上訴字第2643號判處有期徒刑5年確定，於90
    年12月26日縮短刑期假釋期滿，未經撤銷假釋，視為執行完
    畢，詎仍不知謹慎行事，於94年3月13日晚間7時15分許，駕
    駛車牌號碼ZP-7449號自用小客車，沿高雄市○鎮區○○路
    由東往西方向行至該路53號前時，因疏未注意車前狀況，致
    其所駕駛之上開自用小客車右前車燈處追撞在其前方行駛，
    由甲○○所駕駛搭載乙○○之車牌號碼CJ5-709號重型機車
    之後車牌處，致使甲○○與乙○○人車雙雙倒地，甲○○因
    而受有左小腿挫擦傷20X7公分、右膝挫擦傷3X3公分、左足
    挫擦傷2X2、1X1公分、背部與腰背部挫擦傷18X13公分之傷
    害；乙○○則受有左足踝挫扭傷、右手腕及手臂挫擦傷、左
    手背挫擦傷、臀部挫傷等傷害（過失傷害部分，業經撤回告
    訴，已由檢察官另為不起訴處分確定）。丁○○於肇事致人
    於傷後，竟未下車察看，即逃離現場，嗣經甲○○記下上開
    自用小客車車牌號碼並報警處理，始循線查獲丁○○。
二、案經高雄市政府警察局前鎮分局報請臺灣高雄地方法院檢察
    署檢察官聲請簡易判決處刑，本院認不應以簡易判決處刑，
    改依通常程序審理，並改依簡式審判程序審理。
    理  由
一、本件被告所犯為死刑、無刑徒刑或最輕本刑為3年以上有期
    徒刑以外之罪，其於準備程序中就被訴事實為有罪之陳述，
    經法官告知簡式審判程序之旨，並聽取公訴人之意見後，依
    刑事訴訟法第273條之1第1項規定，裁定進行簡式審判程序
    ，合先敘明。
二、右揭事實，業據被告丁○○於警詢、本院準備程序及審理時
    坦認不諱（見偵查卷第8-10頁、本院卷第23、30、31頁），
    核與證人即被害人甲○○於警詢及乙○○於警詢、偵查中證
    述之情節相符（見警卷第6-9頁、偵查卷第9-10頁），並有道
    路交通事故現場圖、高雄市政府警察局交通大隊交通事故談
    話紀錄表與車籍作業系統查詢認可表各1紙、汽車及機車毀損
    照片4幀、邱綜合醫院驗傷診斷書2紙在卷可資佐證（見警卷
    第16 -17），足見被告自白核與事實相符，應堪採信。本案
    事證明確，被告前揭駕駛動力交通工具肇事致人於傷而逃逸
    犯行，堪以認定。
三、核被告丁○○所為，係犯刑法第185條之4之駕駛動力交通工
    具肇事致人受傷而逃逸罪。又被告前於85年間因殺人未遂案
    件，經臺灣高等法院臺中分院以85年度上訴字第2643號判處
    有期徒刑5年確定，於90年12月26日縮短刑期假釋期滿，未
    經撤銷假釋，視為執行完畢，為被告陳明在卷，並有臺灣高
    等法院被告前案紀錄表在卷可憑，其受有期徒刑之執行完畢
    ，5 年內再犯本件有期徒刑以上之罪，為累犯，應依刑法第
    47條規定，加重其刑。爰審酌被告於車禍發生後，不思立即
    救援告訴人等，並就近向警察機關報告，罔顧他人生命安全
    ，惟念其犯後坦承犯行，顯有悔意，且已與被害人達成民事
    和解，賠償被害人所受損害，有和解書1紙在卷可參（見偵
    查卷第11頁）等一切情狀，量處如主文所示之刑，以示懲儆
    。
據上論斷，應依刑事訴訟法第452條、第299條第1項前段、第273
條之1第1項，刑法第185條之4、第47條，判決如主文。
本案經檢察官吳協展到庭職務。
中　　華　　民　　國　　94　　年　　7 　　月　　6 　　日
                  交通法庭      法　官  廖純卿
以上正本證明與原本無異。
如不服本判決，應於判決送達後10日內，向本院提出上訴狀。
中　　華　　民　　國　　94　　年　　7 　　月　　7 　　日
                                書記官  劉企萍
附錄本案論罪科刑法條全文：
中華民國刑法第185條之4
駕駛動力交通工具肇事，致人死傷而逃逸者，處 6 月以上 5 年
以下有期徒
刑。
